臺灣士林地方法院刑事判決　　　　　 100年度審易緝字第34號
　　公　訴　人　臺灣士林地方法院檢察署檢察官
　　被　　　告　孫雨涵
上列被告因竊盜案件，經檢察官提起公訴（99年度偵字第1098號
），被告於準備程序中就被訴事實為有罪之陳述，本院裁定改依
簡式審判程序審理，並判決如下：
    主  文
孫雨涵竊盜，處有期徒刑肆月；又攜帶兇器竊盜，處有期徒刑柒
月，應執行有期徒刑拾月。
    事實及理由
一、本件犯罪事實及證據，除引用檢察官起訴書之記載（如附件
    起訴書）外，另更正並補充：（一）犯罪事實部分：孫雨涵
    意圖為自己不法之所有，於民國（下同）98年12月26日晚上
    10時許，先進入臺北市○○區○○路2 段55號「大葉高島屋
    百貨公司」4 樓儲藏室內等待，於翌日（27日）凌晨0 時許
    ，趁百貨公司打烊後無人看管之際，進入賣場內，接續徒手
    竊取Marc By Marc Jacobs 專櫃大衣1 件〔價值新臺幣（下
    同）25,900元〕、鞋子1 雙（價值）10,450元），短袖上衣
    1 件（價值9,900 元）、外套1 件（價值11,900元）、手鍊
    1 條（價值6,200元）、短褲1 件（價值7,900 元）、髮夾1
    支（價值2,600 元）、包包1 個（價值24,900元）（均已轉
    賣），ADMJ專櫃35週年KITTY 紀念款手提包（價值29,800元
    ）、金屬光澤牛革零錢包1 個（價值5,680 元）、COACH 專
    櫃大皮包4 個（價值39,800元，已轉賣）及手挽包1 個（價
    值2,500 元）得手後，再返回上開4 樓儲藏室內，待至同日
    上午9 時許，因聽見百貨公司內打掃聲音，始迅速攜帶上開
    物品離去。復意圖為自己不法之所有，於99年1 月4 日晚上
    9 時20分許，持其於前開百貨公司安全門附近撿拾足供兇器
    使用之破壞剪1 支，先進入該百貨公司3 樓員工出入口處等
    待，至同日晚上11時許，再進入4 樓賣場之內衣專櫃更衣室
    內躲藏繼續等待，至翌日（5 日）凌晨0 時許，進入4 樓賣
    場內，接續徒手竊取MOGU＆FLEX專櫃之頸枕1 個（價值680
    元）、圓形坐墊1 個（價值880 元），TIMBERLAND專櫃皮鞋
    1 雙（價值4,900 元）、Marc By Marc Jacobs 專櫃T 恤上
    衣6 件、洋裝2 件、女用包1 個、零錢包1 個、女鞋2 雙、
    太陽眼鏡2 副、香水3 瓶、陽傘1 把、項鍊1 條、耳環1 副
    、飾品5 個及防塵套6 個得手後，攜至上開更衣室地上，伺
    機離去。惟因發出聲響，遭保全人員發現，報警處理，始偵
    悉上情，並扣得上開破壞剪1 支。（二）被告孫雨涵於本院
    100 年8 月30日準備程序期日及審理中就上開犯罪事實均自
    白不諱，核與起訴書所載之證據相符，足認被告上開任意性
    自白與事實相合，堪予採信。本件事證明確，被告犯行洵堪
    認定，均應依法論科。
二、按被告行為後，刑法第321 條於100 年1 月26日修正公布，
    100 年1 月28日施行，修正前刑法第321 條原規定：「犯竊
    盜罪而有左列情形之一者，處六月以上、五年以下有期徒刑
    ：一、於夜間侵入住宅或有人居住之建築物、船鑑或隱匿其
    內而犯之者。二、毀越門扇、牆垣或其他安全設備而犯之者
    。三、攜帶兇器而犯之者。四、結夥三人以上而犯之者。五
    、乘火災、水災或其他災害之際而犯之者。六、在車站或埠
    頭而犯之者。前項之未遂犯罰之」。而修正後刑法第321 條
    則規定：「犯竊盜罪而有下列情形之一者，處六月以上、五
    年以下有期徒刑，得併科新臺幣十萬元以下罰金：一、侵入
    住宅或有人居住之建築物、船艦或隱匿其內而犯之者。二、
    毀越門扇、牆垣或其他安全設備而犯之者。三、攜帶兇器而
    犯之者。四、結夥三人以上而犯之者。五、乘火災、水災或
    其他災害之際而犯之者。六、在車站、埠頭、航空站或其他
    供水、陸、空公眾運輸之舟、車、航空機內而犯之者。前項
    之未遂犯罰之」。此次修正不僅於第321 條第1 項第1 款、
    第6 款之構成要件有所變動，該條之法定刑亦加重為得併科
    罰金新臺幣10萬元以下罰金。本件被告所為第2 次竊盜犯行
    ，因第321 條第1 項第3 款構成要件未變動，是不論新、舊
    法，均構成第321 條第1 項第3 款之加重竊盜罪，惟比較修
    正前、後之第321 條加重竊盜罪之法定刑，以修正前之規定
    較有利於被告，是依刑法第2 條第1 項前段規定，本件應適
    用修正前刑法第321 條第1 項第3 款之攜帶兇器竊盜罪。
三、按刑法第321 條第1 項第3 款攜帶兇器竊盜罪，係以行為人
    攜帶兇器竊盜為其加重條件，此所謂兇器，其種類並無限制
    ，凡客觀上足對人之生命、身體、安全構成威脅，具有危險
    性之兇器均屬之，且祇須行竊時攜帶此種具有危險性之兇器
    為已足，並不以攜帶之初有行兇之意圖為必要（最高法院79
    年臺上第5253號判例意旨參照）。查被告於99年1 月5 日凌
    晨0 時許，前往上開百貨公司行竊時所攜帶之破壞剪1 支係
    屬金屬材質，有扣案物品照片附卷可佐（參見偵查卷第52頁
    ），堪認該扣案物質地堅硬，如持以行兇，依照一般社會通
    念，足以對人之生命、身體產生危害，自屬兇器無訛，又縱
    如被告於本院審理中所言，其並未持以作為行竊工具使用，
    惟因上開破壞剪既具相當程度之危險性，客觀上足對人之生
    命、身體、安全構成威脅，依據前開說明，仍無礙於被告攜
    帶兇器竊盜犯行之成立。是核被告2 次竊盜犯行之所為，分
    別係犯刑法第320 條第1 項之普通竊盜罪及修正前刑法第32
    1 條第1 項第3 款之攜帶兇器竊盜罪。被告所犯上開2 罪，
    犯意各別，應予分論併罰。爰審酌被告不思依循正當途徑賺
    取財物，竟先後2 次趁深夜百貨公司停止營業無人看守之際
    ，潛入賣場內竊取財物，造成被害人受有財產上之損害，惟
    念其犯後已知坦承犯行，態度尚稱良好，所竊取部分財物業
    經被害人領回，所受之財產上損害尚非重大，兼衡其犯罪之
    動機、目的、手段、品行、智識程度、家庭生活狀況等一切
    情狀，分別量處如主文所示之刑，並定其應執行刑，以資懲
    儆。
四、至扣案被告第2 次行竊時所攜帶之破壞剪1 支，雖供被告竊
    盜犯行所用之物，然非被告所有，業據被告於本院審理中供
    承明確，既非屬犯罪行為人之物，故不另宣告沒收，併此敘
    明。
據上論斷，應依刑事訴訟法第273 條之1 第1 項、第299 條第1
項前段、第310 條之2 、第454 條第2 項，刑法第2 條第1 項前
段、第320 條第1 項、第51條第5 款、修正前刑法第321 條第1
項第3 款，刑法施行法第1 條之1 ，判決如主文。
本案經檢察官蘇佩鈺到庭執行職務。
中    華    民    國   100    年    9     月    6     日
                  刑事第一庭法  官  李育仁
以上正本與原本無異。
如不服本判決應於收受判決後10日內向本院提出上訴書狀，並應
敘述具體理由；其未敘述上訴之理由者，應於上訴期間屆滿後20
日內向本院補提理由書（均須按他造當事人之人數附繕本），切
勿逕送上級法院。
                            書記官  張竣閔
中    華    民    國   100    年    9     月    13    日
附錄論罪科刑法條依據：
刑法第320 條第1 項
意圖為自己或第三人不法之所有，而竊取他人之動產者，為竊盜
罪，處5 年以下有期徒刑、拘役或5 百元以下罰金。
修正前刑法第321 條第1 項
犯竊盜罪而有下列情形之一者，處6 月以上5 年以下有期徒刑：
一、於夜間侵入住宅或有人居住之建築物、船艦，或隱匿其內而
    犯之者。
二、毀越門扇、牆垣或其他安全設備而犯之者。
三、攜帶兇器而犯之者。
四、結夥3 人以上而犯之者。
五、乘火災、水災或其他災害之際而犯之者。
六、在車站、埠頭而犯之者。